【裁判字號】    89,訴緝,29
【裁判日期】    890531
【裁判案由】    違反懲治盜匪條例等
【裁判全文】
臺灣桃園地方法院刑事判決                          八十九年度訴緝字第二九號
    公  訴  人  臺灣桃園地方法院檢察署檢察官
    被      告  丙○○
    指定辯護人  本院公設辯護人陳瑞明
右列被告因違反懲治盜匪條例等案件，經檢察官提起公訴（八十六年度偵字第一二０
０五、一三二九一、一三九二五號），嗣被告於審理中故不到庭，經本院通緝，於八
十九年四月五日始緝獲到案，本院判決如左：
    主      文
丙○○共同意圖為自己不法所有，以脅迫致使不能抗拒而使其交付，累犯，處有期徒
刑柒年肆月；西瓜刀貳把沒收，所得財物新台幣壹佰零伍萬元，應發還被害人丁○○
。
    事      實
一、丙○○（原名張龍輝）於民國（下同）八十四年間，因違反麻醉藥品管理條例案
    件，經台灣宜蘭地方法院判處有期徒刑六月，如易科罰金以三日元折算一日確定
    ，於八十四年十一月七日易科罰金執行完畢，仍不知悔改，因甲○○（已經法院
    判決確定）與丁○○、張文雄共同在桃園縣八德市○○街八十五巷七之一號三樓
    丁○○住處開設賭場營利（丁○○、張文雄共同營利賭博罪部分，均已判決確定
    ），迨八十六年八月間某日，甲○○獲悉丁○○簽賭六合彩，贏得彩金新台幣（
    下同）五百八十餘萬元並已入帳，且因其弟涉犯重傷害案件時，曾向丁○○支借
    九萬元無法償還，復見其友人乙○○（已經判決確定）甫與妻子離婚，復需撫育
    稚子生活困苦，遂生歹念，意圖為自己不法之所有，乃於同年八月二十六、二十
    七日與其同鄉之乙○○取得聯擊，乙○○再找來丙○○及吳光展（業經判決確定
    ），四人乃共同基於犯意聯絡，於八十六年九月三日上午十時許，先由甲○○在
    桃園縣八德市○○街八五巷七之一號三樓丁○○住處等待擔任內應，另由乙○○
    、丙○○及吳光展先在桃園市某處購買西瓜刀二把，以報紙包妥持至丁○○住處
    ，由乙○○假裝為瓦斯工人按鈴，向前來開門之丁○○佯稱表示前來檢查瓦斯，
    使丁○○誤信為真實而開啟大門讓乙○○進入，丙○○、吳光展則分持報紙包妥
    之西瓜刀隨後入屋內，乙○○即由謝妻楊佩珊陪同至廚房內佯裝檢查瓦斯，丙○○、吳光展即趁隙取出西瓜刀，各持以押住丁○○，吳光展旋即指示楊佩珊進入
    小孩房內，乙○○亦隨後進入，並由吳光展持西瓜刀叫醒在床上睡覺之張文雄，
    喝令楊佩珊、張文雄及丁○○小孩面對牆壁蹲下，不准亂動，丙○○則持西瓜刀
    在客廳押住志堅，致使其等不能抗拒，丙○○即對丁○○表示其等係竹聯幫份子
    ，現正在跑路，需要錢，知道丁○○簽中六合彩，表示其等僅要求一百五十萬元
    ，多餘款項不要，惟因丁○○並無現款，故丙○○乃脅迫丁○○謝某至房間內拿
    取其存摺、印鑑章，並說出密碼，且不准謝志前往領取該款交付，在旁之甲○○
    乃佯裝好意幫忙前往領款，丁○○因不知甲○○係同謀，猶認李某係其賭場合夥
    好友，遂將存摺、印鑑交付甲○○，並告知密碼，由吳光展將所持之西瓜刀交予
    乙○○，改由丙○○持西瓜刀押住丁○○在電話旁等候電話，乙○○持吳光展交
    付之西瓜刀在房間內押住楊佩珊、張文雄及小孩後，吳光展即陪同甲○○前往桃
    園縣八德市○○路「寶島商業銀行」八德分行，由甲○○加蓋丁○○之印鑑章於
    取款憑條上，再以丁○○名義填寫提領一百五十萬之取款憑條後，持向該銀行領
    得一百五十萬元現金，將該款交予吳光展單獨在乙○○所有停於樓下之自用小客
    車內等候，甲○○則返回丁○○住處將存摺、印鑑章交還丁○○，乙○○、丙○○先得手後即持西瓜刀下樓，與吳光展同乘該車離去，甲○○則仍留在丁○○住
    處，俾免遭丁○○識破其擔任內應。嗣乙○○乃在返回宜蘭之該車內，將該贓款
    分為每三十七萬五千元乙份，每人分得一份，甲○○應得部分，則暫由乙○○保
    管，乙○○所分得之三十七萬五千元，除將其中三十萬元交予曾秀玲收受（該款
    已扣案，其所涉收受贓物罪部分，業經判處罪刑確定在案）外，其餘七萬五千元
    則花用淨盡業已費失，丙○○所分得之三十七萬五千元亦花用完畢業已費失。
二、案經桃園縣警察局桃園分局報請臺灣桃園地方法院檢察署檢察官偵查起訴。
    理      由
一、訊據被告丙○○對於右揭犯行均坦承不諱，被告向本院承稱「在八十六年九月三
    日上午有和乙○○、吳光展拿西瓜刀到丁○○的住處，乙○○向來應門的丁○○
    騙檢查瓦斯而進入其住處，我有和乙○○、吳光展共同拿西瓜刀押住屋內的人，
    逼丁○○交出存摺由甲○○和吳光展外出去領一百五十萬元，等領到前後我們才
    離去，在離去的途中我就有分到三十七萬五千元的現金，錢都已經花光了，我坦
    承這件盜匪案件，但是原先乙○○是說甲○○與丁○○有債務糾紛叫我去討債但
    進現場後就知道不是討債」等語（見本院八十九年五月三日訊問筆錄），核與被
    害人丁○○指訴相符（見本院卷附台灣高等法院八十八年度上更（一）字第六三
    號刑事判決），及同案被告乙○○、甲○○亦到庭指認確於上開時地與被告共同
    為上開盜匪行為（見本院八十九年五月十六日訊問筆錄），及乙○○、甲○○亦
    因本件犯行經台灣高等法院判處盜匪罪刑確定，有上開該院刑事判決書一份在卷
    可證，足認被告自白與事實相符，本件事證已臻明確，被告犯行洵堪認定。
二、核被告丙○○所為係犯懲治盜匪條例第五條第一項第一款之普通盜匪罪。被告與
    甲○○、乙○○、吳光展等人間有犯意聯絡及行為分擔，均屬共同正犯。又被告
    於八十四年間，因違反麻醉藥品管理條例案件，經台灣宜蘭地方法院判處有期徒
    刑六月，如易科罰金以三日元折算一日確定，於八十四年十一月七日易科罰金執
    行完畢，有臺灣桃園地方法院檢察署刑案資料查註紀錄表及本院刑案被告全國前
    案紀錄表各一份附卷足按，其於有期徒刑執行完畢後，五年內再犯有期徒刑以上
    之本罪，係屬累犯，應依法就其有期徒刑部分加重其刑（無期徒刑部分不得加重
    ）。爰審酌被告品行、年青力壯不思正營生竟盜匪他人財物、犯罪手段、所生之
    危害及犯罪後之態度等一切情狀，量處如主文所示之刑。
三、被告供犯罪所用之至西瓜刀二把，為被告及共犯吳光展二人所有之物，業據被告
    供明在卷，雖未扣案，惟尚不能證明業已滅失，應依刑法第三十八條第一項第二
    款宣告沒收。至被告與共犯甲○○、乙○○、吳光展犯盜匪罪所得之財物一百五
    十萬元，其中被告所得之三十七萬五千元部分及共犯乙○○之所得七萬五千元部
    分，均業已花用完畢，業據被告於本院審理時及乙○○於前案審理供述明確，其
    餘之一百零五萬元（其中三十萬元已扣案），因無法證明業已費失，自應依懲治
    盜匪條例第七條第一項規定發還被害人丁○○，併予敘明。
據上論斷，應依刑事訴訟法第二百九十九條第一項前段，懲治盜匪條例第五條第一項
第一款、第七條第一項、第八條，刑法第二十八條、第四十七條、第三十八條第一項
第二款，判決如主文。
本案經檢察官張尹敏到庭執行職務。
中      華      民      國      八十九    年    五      月  三十一    日
                                臺灣桃園地方法院刑事第四庭
      法  官  孫惠琳
右正本證明與原本無異。
如不服本判決，應於判決送達後十日內向本院提出上訴狀( 應附繕本 )，上訴於
臺灣高等法院。
                                      書記官   李勝楷
中        華        民        國   八十九   年   六   月    二    日
附論罪科刑依據之法條：
懲治盜匪條例第五條
有左列行為之一者，處無期徒刑或七年以上有期徒刑：
一、意圖為自己或第三人不法所有，以強暴、脅迫、藥劑、催眠術或他法，致使不能
    抗拒，而取他人之物或使其交付者。
二、發掘墳墓而盜取殮物者。
三、藏匿或包庇盜匪者。
前項第一款之未遂犯罰之。
預備犯第一項第一款之罪者，處一年以下有期徒刑。


司法院資訊處製作；財團法人民間司法改革基金會備份。
